Config:
  hfst:
    Gen: ../../../src/generator-gt-norm.hfst
    Morph: ../../../src/analyser-gt-norm.hfst
  xerox:
    Gen: ../../../src/generator-gt-norm.xfst
    Morph: ../../../src/analyser-gt-norm.xfst
    App: lookup

Tests: 

# todo: 
# Proofread the gold standard (below)
# Then: run analyser, then correct. 


   Noun - олма: # Noun 'an apple/omena'
     олма+N+Sg+Nom: олма
     олма+N+Sg+Gen: олман
     олма+N+Sg+Acc: олмам
     олма+N+Sg+Com: олмаге
     олма+N+Sg+Dat: олмалан
     олма+N+Sg+Ine: олмашты
     олма+N+Sg+Ill: [олмаш, олмашкы]
     олма+N+Sg+Lat: олмаэш
     олма+N+Sg+Cmpr: олмала
     олма+N+Sg+Abe: олмаде
     олма+N+Pl+Nom: олмавлӓ
     олма+N+Pl+Gen: олмавлӓн
     олма+N+Pl+Acc: олмавлӓм
     олма+N+Pl+Com: олмавлӓге
     олма+N+Pl+Dat: олмавлӓлӓн
     олма+N+Pl+Ine: олмавлӓштӹ
     олма+N+Pl+Ill: [олмавлӓшкӹ, олмавлӓш]
     олма+N+Pl+Lat: олмавлӓэш
     олма+N+Pl+Cmpr: олмавлӓлӓ
     олма+N+Pl+Abe: олмавлӓде
     
     олма+N+Sg+Nom+PxSg1+So/PC: олмаэм
     олма+N+Sg+Gen+PxSg1+So/PC: олмаэмӹн
     олма+N+Sg+Acc+PxSg1+So/PC: олмаэмӹм
     олма+N+Sg+Com+PxSg1+So/PC: олмаэмге
     олма+N+Sg+Dat+PxSg1+So/PC: [олмаэмлӓн, олмаланем]
     олма+N+Sg+Ine+PxSg1+So/PC: олмаштем
     олма+N+Sg+Ile+PxSg1+So/PC: олмашкем
     олма+N+Sg+Lat+PxSg1+So/PC: олмаэшем
     олма+N+Sg+Cmpr+PxSg1+So/PC: олмаэмлӓ 
     олма+N+Sg+Abe+PxSg1+So/PC: олмаэмде

     олма+N+Pl+Nom+PxSg1+So/NPC: [олмаэмвлӓ, олмавлӓэм]
     олма+N+Pl+Gen+PxSg1+So/NPC: [олмавлӓэмӹн, олмаэмвлӓн]
     олма+N+Pl+Acc+PxSg1+So/NPC: [олмавлӓэмӹм, олмаэмвлӓм]
     олма+N+Pl+Com+PxSg1+So/NPC: [олмавлӓэмге, олмаэмвлӓге]
     олма+N+Pl+Dat+PxSg1+So/NPC: [олмавлӓэмлӓн, олмаэмвлӓлӓн]
     олма+N+Pl+Ine+PxSg1+So/NPC: [олмавлӓштем, олмаэмвлӓштӹ]
     олма+N+Pl+Ill+PxSg1+So/NPC: [олмавлӓшкем, олмаэмвлӓшкӹ]
     олма+N+Pl+Lat+PxSg1+So/NPC: [олмавлӓэшем, олмаэмвлӓэш]
     олма+N+Pl+Cmpr+PxSg1+So/NPC: [олмавлӓэмлӓ, олмаэмвлӓлӓ]
     олма+N+Pl+Abe+PxSg1+So/NPC: [олмавлӓэмде, олмаэмвлӓде]

     олма+N+Sg+Nom+PxSg2+So/PC: олмаэт
     олма+N+Sg+Gen+PxSg2+So/PC: олмаэтӹн
     олма+N+Sg+Acc+PxSg2+So/PC: олмаэтӹм
     олма+N+Sg+Com+PxSg2+So/PC: олмаэтге
     олма+N+Sg+Dat+PxSg2+So/PC: [олмаэтлӓн, олмаланет]
     олма+N+Sg+Ine+PxSg2+So/PC: олмаштет
     олма+N+Sg+Ile+PxSg2+So/PC: олмашкет
     олма+N+Sg+Lat+PxSg2+So/PC: олмаэшет
     олма+N+Sg+Cmpr+PxSg2+So/PC: олмаэтлӓ 
     олма+N+Sg+Abe+PxSg2+So/PC: олмаэтде

     олма+N+Pl+Nom+PxSg2+So/NPC: [олмаэтвлӓ, олмавлӓэт]
     олма+N+Pl+Gen+PxSg2+So/NPC: [олмавлӓэтӹн, олмаэтвлӓн]
     олма+N+Pl+Acc+PxSg2+So/NPC: [олмавлӓэтӹм, олмаэтвлӓм]
     олма+N+Pl+Com+PxSg2+So/NPC: [олмавлӓэтге, олмаэтвлӓге]
     олма+N+Pl+Dat+PxSg2+So/NPC: [олмавлӓэтлӓн, олмаэтвлӓлӓн]
     олма+N+Pl+Ine+PxSg2+So/NPC: [олмавлӓштет, олмаэтвлӓштӹ]
     олма+N+Pl+Ill+PxSg2+So/NPC: [олмавлӓшкет, олмаэтвлӓшкӹ]
     олма+N+Pl+Lat+PxSg2+So/NPC: [олмавлӓэшет, олмаэтвлӓэш]
     олма+N+Pl+Cmpr+PxSg2+So/NPC: [олмавлӓэтлӓ, олмаэтвлӓлӓ]
     олма+N+Pl+Abe+PxSg2+So/NPC: [олмавлӓэтде, олмаэтвлӓде]

     олма+N+Sg+Nom+PxSg3+So/PC: олмажы
     олма+N+Sg+Gen+PxSg3+So/PC: олмажын
     олма+N+Sg+Acc+PxSg3+So/PC: олмажым
     олма+N+Sg+Com+PxSg3+So/PC: олмажыге
     олма+N+Sg+Dat+PxSg3+So/PC: [олмажылан, олмаланжы]
     олма+N+Sg+Ine+PxSg3+So/PC: олмаштыжы
     олма+N+Sg+Ile+PxSg3+So/PC: олмашкыжы
     олма+N+Sg+Lat+PxSg3+So/PC: олмаэшыжы
     олма+N+Sg+Cmpr+PxSg3+So/PC: олмажыла 
     олма+N+Sg+Abe+PxSg3+So/PC: олмажыде

#     олма+N+Pl+Nom+PxSg3+So/NPC: олмажывлӓ
     олма+N+Pl+Nom+PxSg3+So/NPC: олмавлӓжӹ
     олма+N+Pl+Gen+PxSg3+So/NPC: олмавлӓжӹн
#     олма+N+Pl+Gen+PxSg3+So/NPC: олмажывлӓн
     олма+N+Pl+Acc+PxSg3+So/NPC: олмавлӓжӹм
#     олма+N+Pl+Acc+PxSg3+So/NPC: олмажывлӓм
     олма+N+Pl+Com+PxSg3+So/NPC: олмавлӓжӹге
#     олма+N+Pl+Com+PxSg3+So/NPC: олмажывлӓге
     олма+N+Pl+Dat+PxSg3+So/NPC: [олмавлӓжӹлӓн, олмавлӓлӓнжӹ]
#     олма+N+Pl+Dat+PxSg3+So/NPC: олмажывлӓлӓн
     олма+N+Pl+Ine+PxSg3+So/NPC: олмавлӓштӹжӹ
#     олма+N+Pl+Ine+PxSg3+So/NPC: олмажывлӓштӹ
     олма+N+Pl+Ill+PxSg3+So/NPC: олмавлӓшкӹжӹ
#     олма+N+Pl+Ill+PxSg3+So/NPC: олмажывлӓшкӹ
     олма+N+Pl+Lat+PxSg3+So/NPC: олмавлӓэшӹжӹ
#     олма+N+Pl+Lat+PxSg3+So/NPC: олмажывлӓэш
     олма+N+Pl+Cmpr+PxSg3+So/NPC: олмавлӓжӹлӓ
#     олма+N+Pl+Cmpr+PxSg3+So/NPC: олмажывлӓлӓ
     олма+N+Pl+Abe+PxSg3+So/NPC: олмавлӓжӹде
#     олма+N+Pl+Abe+PxSg3+So/NPC: олмажывлӓде

     олма+N+Sg+Nom+PxPl1+So/PC: олмана
     олма+N+Sg+Gen+PxPl1+So/PC: олманан
     олма+N+Sg+Acc+PxPl1+So/PC: олманам
     олма+N+Sg+Com+PxPl1+So/PC: олманаге
     олма+N+Sg+Dat+PxPl1+So/PC: [олманалан, олмаланна]
     олма+N+Sg+Ine+PxPl1+So/PC: олмаштына
     олма+N+Sg+Ile+PxPl1+So/PC: олмашкына
     олма+N+Sg+Lat+PxPl1+So/PC: олмаэшына
     олма+N+Sg+Cmpr+PxPl1+So/PC: олманала 
     олма+N+Sg+Abe+PxPl1+So/PC: олманаде

     олма+N+Pl+Nom+PxPl1+So/NPC: [олманавлӓ, олмавлӓнӓ]
     олма+N+Pl+Gen+PxPl1+So/NPC: [олмавлӓнӓн, олманавлӓн]
     олма+N+Pl+Acc+PxPl1+So/NPC: [олмавлӓнӓм, олманавлӓм]
     олма+N+Pl+Com+PxPl1+So/NPC: [олмавлӓнӓге, олманавлӓге]
     олма+N+Pl+Dat+PxPl1+So/NPC: [олмавлӓнӓлӓн, олманавлӓлӓн]
     олма+N+Pl+Ine+PxPl1+So/NPC: [олмавлӓштӹнӓ, олманавлӓштӹ]
     олма+N+Pl+Ill+PxPl1+So/NPC: [олмавлӓшкӹнӓ, олманавлӓшкӹ]
     олма+N+Pl+Lat+PxPl1+So/NPC: [олмавлӓэшӹнӓ, олманавлӓэш]
     олма+N+Pl+Cmpr+PxPl1+So/NPC: [олмавлӓнӓлӓ, олманавлӓлӓ]
     олма+N+Pl+Abe+PxPl1+So/NPC: [олмавлӓнӓде, олманавлӓде]

     олма+N+Sg+Nom+PxPl2+So/PC: олмада
     олма+N+Sg+Gen+PxPl2+So/PC: олмадан
     олма+N+Sg+Acc+PxPl2+So/PC: олмадам
     олма+N+Sg+Com+PxPl2+So/PC: олмадаге
     олма+N+Sg+Dat+PxPl2+So/PC: [олмадалан, олмаланда]
     олма+N+Sg+Ine+PxPl2+So/PC: олмаштыда
     олма+N+Sg+Ile+PxPl2+So/PC: олмашкыда
     олма+N+Sg+Lat+PxPl2+So/PC: олмаэшыда
     олма+N+Sg+Cmpr+PxPl2+So/PC: олмадала 
     олма+N+Sg+Abe+PxPl2+So/PC: олмададе

     олма+N+Pl+Nom+PxPl2+So/NPC: [олмадавлӓ, олмавлӓдӓ]
     олма+N+Pl+Gen+PxPl2+So/NPC: [олмавлӓдӓн, олмадавлӓн]
     олма+N+Pl+Acc+PxPl2+So/NPC: [олмавлӓдӓм, олмадавлӓм]
     олма+N+Pl+Com+PxPl2+So/NPC: [олмавлӓдӓге, олмадавлӓге]
     олма+N+Pl+Dat+PxPl2+So/NPC: [олмавлӓдӓлӓн, олмадавлӓлӓн]
     олма+N+Pl+Ine+PxPl2+So/NPC: [олмавлӓштӹдӓ, олмадавлӓштӹ]
     олма+N+Pl+Ill+PxPl2+So/NPC: [олмавлӓшкӹдӓ, олмадавлӓшкӹ]
     олма+N+Pl+Lat+PxPl2+So/NPC: [олмавлӓэшӹдӓ, олмадавлӓэш]
     олма+N+Pl+Cmpr+PxPl2+So/NPC: [олмавлӓдӓлӓ, олмадавлӓлӓ]
     олма+N+Pl+Abe+PxPl2+So/NPC: [олмавлӓдӓде, олмадавлӓде]

     олма+N+Sg+Nom+PxPl3+So/PC: олмашты
     олма+N+Sg+Gen+PxPl3+So/PC: олмаштын
     олма+N+Sg+Acc+PxPl3+So/PC: олмаштым
     олма+N+Sg+Com+PxPl3+So/PC: олмаштыге
     олма+N+Sg+Dat+PxPl3+So/PC: [олмаштылан, олмаланшты]
     олма+N+Sg+Ine+PxPl3+So/PC: олмаштышты
     олма+N+Sg+Ile+PxPl3+So/PC: олмашкышты
     олма+N+Sg+Lat+PxPl3+So/PC: олмаэшышты
     олма+N+Sg+Cmpr+PxPl3+So/PC: олмаштыла 
     олма+N+Sg+Abe+PxPl3+So/PC: олмаштыде

#     олма+N+Pl+Nom+PxPl3+So/NPC: олмаштывлӓ
     олма+N+Pl+Nom+PxPl3+So/NPC: олмавлӓштӹ
     олма+N+Pl+Gen+PxPl3+So/NPC: олмавлӓштӹн
#     олма+N+Pl+Gen+PxPl3+So/NPC: олмаштывлӓн
     олма+N+Pl+Acc+PxPl3+So/NPC: олмавлӓштӹм
#     олма+N+Pl+Acc+PxPl3+So/NPC: олмаштывлӓм
     олма+N+Pl+Com+PxPl3+So/NPC: олмавлӓштӹге
#     олма+N+Pl+Com+PxPl3+So/NPC: олмаштывлӓге
     олма+N+Pl+Dat+PxPl3+So/NPC: [олмавлӓштӹлӓн, олмавлӓлӓнӹштӹ]
#     олма+N+Pl+Dat+PxPl3+So/NPC: олмаштывлӓлӓн
     олма+N+Pl+Ine+PxPl3+So/NPC: олмавлӓштӹштӹ
#     олма+N+Pl+Ine+PxPl3+So/NPC: олмаштывлӓштӹ
     олма+N+Pl+Ill+PxPl3+So/NPC: олмавлӓшкӹштӹ
#     олма+N+Pl+Ill+PxPl3+So/NPC: олмаштывлӓшкӹ
     олма+N+Pl+Lat+PxPl3+So/NPC: олмавлӓэшӹштӹ
#     олма+N+Pl+Lat+PxPl3+So/NPC: олмаштывлӓэш
     олма+N+Pl+Cmpr+PxPl3+So/NPC: олмавлӓштӹлӓ
#     олма+N+Pl+Cmpr+PxPl3+So/NPC: олмаштывлӓлӓ
     олма+N+Pl+Abe+PxPl3+So/NPC: олмавлӓштӹде
#     олма+N+Pl+Abe+PxPl3+So/NPC: олмаштывлӓде





















